臺灣桃園地方法院小額民事判決
110年度壢小字第1980號
原      告  陳芃羽  

訴訟代理人  羅勇輝  
被      告  貳拾貳號大管家物業管理顧問有限公司

兼  法  定
代  理  人  楊璨嶸  

上列當事人間請求履行契約等事件，本院於民國111年3月15日言
詞辯論終結，判決如下：
    主      文
一、被告應給付原告新臺幣陸萬柒仟伍佰元，及自民國一百零九
    年九月十六日起至清償日止，按週年利率百分之五計算之利
    息。
二、原告其餘之訴駁回。
三、訴訟費用新臺幣壹仟元由被告負擔。
四、本判決原告勝訴部分得假執行。
五、原告其餘假執行之聲請駁回。 　
    理  由  要  領
一、本件依民事訴訟法第436條之18第1項規定，除下列理由要領
    外，僅記載主文，其餘省略。
二、原告主張：被告楊璨嶸於民國109年9月1日，除以自己名義
    外，並以被告貳拾貳號大管家物業管理顧問有限公司（下稱
    貳拾貳號公司）代理人名義與原告簽立協議書（下稱系爭契
    約），內容約定被告應返還押金及租金共新臺幣（下同）63
    ,000元，及另給付一個月租金即4,500元予原告，合計為67,
    500元，並於109年9月15日前將上開款項匯入原告指定之帳
    戶。未料，原告迄今仍未收到上開帳款，且經原告屢次催討
    ，被告均置之不理。為此，爰依系爭契約之法律關係提起本
    件訴訟等語。並聲明：(一)被告楊璨嶸應給付原告67,500元
    ，及自109年9月16日起至清償日止，按週年利率5%計算之利
    息。(二)被告貳拾貳號公司應給付原告67,500元，及自109
    年9月16日起至清償日止，按週年利率5%計算之利息。(三)
    願供擔保請准宣告假執行。
三、按數人負同一債務或有同一債權，而其給付可分者，除法律
    另有規定或契約另有訂定外，應各平均分擔或分受之，民法
    第271條定有明文。本件原告請求標的為系爭契約返還之押
    金及租金之約定，既為金錢給付，給付之性質為可分，且系
    爭契約亦無連帶之明示，法律亦無特別規定，應屬可分之債
    ，故原告僅得請求被告共同給付67,500元，原告訴之聲明第
    1、2項分別請求被告楊璨嶸、貳拾貳號公司負全部給付義務
    ，就超過共同給付部分，尚非有據，應予駁回。
中　　華　　民　　國　　111 　年　　3 　　月　　29　　日
                  中壢簡易庭      法  官  張博鈞
以上為正本係照原本作成。
如不服本判決，應於送達後20日內，向本院提出上訴狀並表明上
訴理由，如於本判決宣示後送達前提起上訴者，應於判決送達後
20日內補提上訴理由書（須附繕本）。
如委任律師提起上訴者，應一併繳納上訴審裁判費。
中　　華　　民　　國　　111 　年　　3 　　月　　29　　日
                                  書記官  張季容
附錄：
一、民事訴訟法第436條之24第2項：
    對於小額程序之第一審裁判上訴或抗告，非以其違背法令為
    理由，不得為之。
二、民事訴訟法第436條之25：
    上訴狀內應記載上訴理由，表明下列各款事項：
    （一）原判決所違背之法令及其具體內容。
    （二）依訴訟資料可認為原判決有違背法令之具體事實。
三、民事訴訟法第471 條第1 項：（依同法第436 條之32第2 項
    規定於小額事件之上訴程式準用之）上訴狀內未表明上訴理
    由者，上訴人應於提起上訴後20日內，提出理由書於原第二
    審法院；未提出者，毌庸命其補正，由原第二審法院以裁定
    駁回之。